【裁判字號】    88,易,3791
【裁判日期】    890609
【裁判案由】    竊盜
【裁判全文】
台灣台中地方法院刑事判決                        八十八年度易字第三七九一號
    公  訴  人  台灣台中地方法院檢察署檢察官
    被      告  丙○○
右列被告因竊盜案件，經檢察官提起公訴（八十八年度偵字第一八七０四號），本院
判決如左：
    主  文
丙○○竊盜，處有期徒刑捌月。
    事  實
一、丙○○有多次違反麻醉藥品管理條例及肅清煙毒條例前科，其中曾分別於民國（
    下同）八十二年、八十三年間因施用毒品案件，分經法院判處有期徒刑五月、三
    年三月、三年四月確定，並經合併入監執行，刑期應至八十九年十二月二十六日
    止（尚未執行完畢，均未構成累犯），俟於八十五年七月二十四日假釋，於假釋
    中，猶不知悔改，再基於為自己不法所有之意圖，於民國（下同）八十八年五月
    二十日凌晨二時許，在彰化縣彰化市○○街一一一號門前，以不詳方法，竊取乙○○所有之車號ＰＹ─六九○二號自小客車，得手後供為己用。嗣於八十八年五
    月二十九日十八時許，在台中縣烏日鄉○○路與五光路口，丙○○駕駛上開贓車
    違規行駛路肩為警盤查，丙○○見台中縣警察局烏日分局員警陳振二令其出示證
    件，懼事蹟敗露，假藉回車上拿取行車執照，竟駕駛該車加速疾駛逃逸，經警追
    逐至台中縣烏日學田路，丙○○將該車棄置於學田路七二二巷十六弄十號前，隻
    身逃逸。
二、案經台中縣警察局烏日分局報請臺灣臺中地方法院檢察署檢察官偵查起訴。
    理  由
一、訊據被告丙○○矢口否認有竊盜犯行，辯稱：該自小客車係在查獲前一天向綽號
    「阿明」之甲○○或黃重明所借云云。經查：該車號ＰＹ─六九○二號自小客車
    係乙○○於八十八年五月二十日凌晨二時許，在彰化縣彰化市○○街一一一號門
    前失竊，已據乙○○供明在卷，且有乙○○出具之贓物認領保管單一紙、車輛失
    竊作業認可資料附卷可稽，足証該小客車確於右揭時地遭竊取；再查，被告確係
    於事實欄所載查獲時地，駕駛上開贓車，為警盤查，經警要求出示証件，即假藉
    回車上拿取行車執照，而駕贓車加速逃逸等情，亦據被告自承在卷，並據証人即
    台中縣警察局烏日分局巡佐陳振二証述在卷，倘該車非被告所竊取，被告何以對
    警謊稱取行照而駕車逃逸。被告明知上開小客車非其所有，竟予竊取供己使用，
    其具為自己不法所有之意圖甚明。再查，被告對所駕小客車之來源供述不明，先
    於偵訊辯稱：係向阿明即「甲○○」所借，其年紀與伊差不多，現在看守所羈押
    云云，惟經檢察官於偵訊向所方提訊証人方童明（無甲○○之人可供提訊），方
    童明並未出借該小客車予被告等情，亦據証人方童明証述在卷，並証稱：被告可
    能知道我犯竊盜案才說我（竊取）等語；被告再辯稱：阿明並非方童明，而係甲○○或王重明云云，惟其未能提出「阿明」或「甲○○」、「王重明」之年籍地
    址，以供本院傳訊，則究有無阿明之人，已有可疑，且查，小客車一部，價值不
    菲，既係向阿明所借，依常理自須約定如何返還，何以被告竟未能提出阿明之聯
    絡方法，亦與常理有違，又該車既係向阿明所借，何不一併借用行照？再既係向
    阿明所借，則其主觀上應認其取得該小客車有合法權源，何以遇警盤查，竟謊稱
    取行照，而駕車逃逸，均與常理相違，顯見被告所辯，均非可採。事証明確，被
    告竊盜犯行堪予認定。
二、核被告丙○○所為，係犯刑法第三百二十條第一項竊盜罪。爰審酌被告素行不良
    ，於假釋中，猶未能珍惜假釋良機，竟仍再犯本罪，顯無悔意，暨其犯罪之動機
    、目的，其竊取之物為自用小客車一部，其犯後狡飾其詞，不知悛悔等一切情狀
    ，量處如主文所示之刑。另被告於事實欄所載查獲時地，而於自用小客車上查獲
    之黑色手提袋一個，及其內查扣之拔釘器二支、鋸弓一支、西瓜刀一支、工作手
    套一雙、膠帶一捲，業據被告否認為其所有之物，又無証據足資証明係被告所有
    供犯罪所用之物，自不予宣告沒收，附此敘明。另公訴人雖載有查獲口罩一個，
    惟並未查扣該物，顯係誤載，附此敘明。
據上論結，依刑事訴訟法第二百九十九條第一項、刑法第三百二十條第一項，罰金罰
鍰提高標準條例第一條前段，判決如主文。
本案經檢察官王文和到庭執行職務。
中      華      民      國    八十九    年      六      月      九      日
                                    臺灣臺中地方法院刑事第一庭
                                        法  官    黃  家  慧
右正本證明與原本無異。
如不服本判決，應於判決送達後十日內向本院提出上訴狀，上訴於臺灣高等法院臺中
分院( 須附繕本 )。
                                        書記官
中      華      民      國    八十九    年      六      月      九      日
刑法第三百二十條第一項：
意圖為自己或第三人不法之所有，而竊取他人之動產者，為竊盜罪，處五年以下有期
徒刑、拘役或五百元以下罰金。
                                                                       L


司法院資訊處製作；財團法人民間司法改革基金會備份。
